【裁判字號】    95,訴,479
【裁判日期】    951130
【裁判案由】    毒品危害防制條例
【裁判全文】
臺灣宜蘭地方法院刑事判決               95年度訴字第479號
    公  訴  人  臺灣宜蘭地方法院檢察署檢察官
    被      告  甲○○
上列被告因毒品危害防制條例案件，經檢察官提起公訴（九十五
年度毒偵字第九四二號），本院合議庭裁定由受命法官獨任進行
簡式審判程序，爰不經通常程序判決如下：
    主  文
甲○○施用第一級毒品，處有期徒刑陸月。如易科罰金，以新臺
幣壹仟元折算壹日。
扣案第一級毒品海洛因壹包（驗後淨重零點肆貳公克；空包裝重
零點貳伍公克）沒收銷燬之。扣案注射針筒及吸管剷子各壹支，
均沒收之。
    事  實
一、甲○○前因施用毒品案件，經本院依臺灣宜蘭地方法院檢察
    署檢察官之聲請，裁定送觀察、勒戒後，認無繼續施用毒品
    之傾向，而於民國九十二年五月二十九日觀察、勒戒執行完
    畢釋放，並由該署檢察官於九十二年五月二十九日以九十二
    年度毒偵緝字第五三號為不起訴處分後，又因施用毒品案件
    ，經本院依該署檢察官之聲請，裁定送觀察、勒戒後，因法
    律修正而於九十三年一月十九日釋放，並經該署檢察官於九
    十三年一月二十日以九十二年度毒偵字第九０七號為不起訴
    處分。詎仍不知悛悔，復於九十五年九月十二日下午某時許
    ，在其位於宜蘭縣礁溪鄉○○路八十之十號一樓住處施用第
    一級毒品海洛因（下稱海洛因）一次。嗣於九十五年九月十
    二日二十二時四十分許，在其前開住處遭警查獲並扣得海洛
    因一包（驗後淨重零點四二公克；空包裝重零點二五公克）
    及其所有供施打海洛因所用之注射針筒與吸管剷子各壹支。
二、案經宜蘭縣警察局礁溪分局報告臺灣宜蘭地方法院檢察署檢
    察官偵查起訴。
    理  由
一、上開事實，業據被告甲○○到庭供認不諱，復有慈濟大學濫
    用藥物檢驗中心所出具，呈海洛因代謝之嗎啡陽性反應之檢
    驗總表一份在卷，暨海洛因一包（驗後淨重零點四二公克；
    空包裝重零點二五公克）與其所有供施打海洛因所用之注射
    針筒及吸管剷子各一支扣案可稽，堪認其自白確與真實相符
    ，顯可採憑。又其前因施用毒品案件，經本院依臺灣宜蘭地
    方法院檢察署檢察官之聲請，裁定送觀察、勒戒後，認無繼
    續施用毒品之傾向，而於九十二年五月二十九日觀察、勒戒
    執行完畢釋放，並由該署檢察官於九十二年五月二十九日以
    九十二年度毒偵緝字第五三號為不起訴處分後，又因施用毒
    品案件，經本院依該署檢察官之聲請，裁定送觀察、勒戒後
    ，因法律修正而於九十三年一月十九日釋放，並經該署檢察
    官於九十三年一月二十日以九十二年度毒偵字第九０七號為
    不起訴處分等情，則有臺灣高等法院被告全國前案紀錄表存
    卷足考。本件事證已臻明確，被告所為犯行洵堪認定，應予
    依法論科。
二、核被告甲○○之所為，係犯毒品危害防制條例第十條第一項
    之施用第一級毒品罪。其施用前持有海洛因之低度行為，業
    為施用之高度行為所吸收，不另論罪。審酌被告歷經二次觀
    察、勒戒之戒毒程序後，猶未能確實戒除毒害之客觀情狀，
    再參酌其犯罪動機、目的、手段、智識程度、素行、造成社
    會潛在侵害程度，及其坦承犯行，到庭態度尚佳等一切情狀
    ，酌情量處如主文所示之刑，並諭知易科罰金之折算標準。
    扣案疑似海洛因之白色粉末一包，經送法務部調查局鑑定後
    ，認皆含第一級毒品海洛因（驗後淨重零點四二公克；空包
    裝重零點二五公克），此見卷附該局九十五年十月二日調科
    壹字第０九五二三０二三三三０號鑑定書即明，應依毒品危
    害防制條例第十八條第一項前段之規定，併予宣告沒收銷燬
    之。另扣案注射針筒及吸管剷子各一支，則據被告當庭自承
    皆屬其所有且供施打海洛因所用之物，是均應依刑法第三十
    八條第一項第二款之規定，併予諭知沒收，特此述明。
三、至公訴意旨另依被告甲○○之自白，指其自九十五年六月中
    旬某日起，至同年九月十二日最後一次在其位於宜蘭縣礁溪
    鄉○○路八十之十號一樓住處施用海洛因前之期間內，亦曾
    基於施用海洛因之概括犯意而連續施用海洛因多次。惟經綜
    觀卷內各項事證，公訴意旨所稱被告之此部分犯行，除被告
    甲○○之單一自白外，並無其他積極證據可資證明。蓋依本
    件宜蘭縣警察局礁溪分局員警於九十五年九月十二日二十二
    時四十分許查獲被告並對之採尿送鑑所得之鑑定結果，互核
    行政院衛生署藥物食品檢驗局八十一年九月八日（八一）藥
    檢壹字第八一一四八八五號函示：人體吸食海洛因經尿液排
    出之時間，依吸食多寡、人體代謝功能、吸食者之年齡及性
    別有所差異，惟一般而言，海洛因經注射進入人體後，約百
    分之八十於二十四小時內自尿中排出，嗎啡經注射進入人體
    後，百分之九十以上於二十四小時內自尿中排出等語，即徵
    卷附慈濟大學醫學院濫用藥物檢驗中心所出具，呈嗎啡陽性
    反應之檢驗結果，僅得證明並認定被告甲○○曾於九十五年
    九月十二日下午某時許施用海洛因，要難據此復加推斷被告
    另自九十五年六月中旬某日起，猶有連續多次施用海洛因之
    犯行甚明。從而，公訴意旨此部分所指被告甲○○自九十五
    年六月中旬某日起另有連續施用海洛因之行為，因無積極證
    據可資證明，本院即難遽予認定。然因公訴意旨認被告此部
    分之犯行，係與其前述有罪事實間，具有裁判上之一罪關係
    ，本院爰不另為無罪之諭知，特此敘明。
據上論斷，應依刑事訴訟法第二百七十三條之一第一項、第二百
九十九條第一項前段，毒品危害防制條例第十條第一項、第十八
條第一項前段，刑法第十一條前段、第三十八條第一項第二款、
第四十一條第一項前段，判決如主文。
本案經檢察官賴慶祥到庭執行職務
中    華    民    國    95    年    11    月    30    日
                  刑事第二庭法  官  陳嘉年
以上正本證明與原本無異。
如不服本判決應於收受本判決後10日內向本院提出上訴書狀，其
未敘述上訴理由者，並得於提起上訴後10日內向本院補提理由書
狀(均須按他造當事人之人數附繕本)「切勿逕送上級法院」。
                            書記官  林嘉萍
中    華    民    國    95    年    11    月    30    日
附錄本案論罪科刑法條全文
毒品危害防制條例第十條第一項
施用第一級毒品者，處六月以上五年以下有期徒刑。


司法院資訊處製作；財團法人民間司法改革基金會備份。
